【裁判字號】    91,交易,541
【裁判日期】    920530
【裁判案由】    過失傷害
【裁判全文】
臺灣臺中地方法院刑事判決                        九十一年度交易字第五四一號
    公  訴  人  臺灣台中地方法院檢察署檢察官
    被      告  丙○○
右列被告因過失傷害案件，經檢察官提起公訴 (九十一年度偵字第一八一九五號)本
院判決如左：
    主  文
丙○○因過失傷害人，處有期徒刑貳月，如易科罰金，以參佰元折算壹日。
    事  實
一、丙○○於民國九十一年四月十三日晚八時五十分許，駕駛車牌號碼ＰＯ─六九四
    六０號自小貨車，沿台中縣沙鹿鎮○○路，由南往北方向行駛，途經該路與福德
    路之無號誌交岔路口，原應注意轉彎車應讓直行車先行，且依當時情形又無不能
    注意之情形，竟疏於注意未看清右後方有無來車，即貿然右轉欲進入福德街，適
    甲○○駕駛ＭＮ３─一二一號機車後載乙○○，沿中山路在其右後側由南往北行
    駛至上開交岔路口，亦疏於注意減速慢行及注意車前狀況，由於雙方均有上述疏
    失，甲○○煞車不及其機車左側擦撞自小貨車之右前車門及右前輪處，使甲○○
    、乙○○二人雙雙倒地，甲○○受有左肩、兩手肘、兩腳多處擦傷，乙○○左掌
    、右姆指撕裂傷、左肘擦傷、右姆指近端指節即骨打等傷害。
二、案經甲○○、乙○○訴由台中縣警察局清水分局移送檢察官偵查起訴。
    理  由
一、訊据被告丙○○固不否認於右揭時地駕車肇事致告訴人等受有傷害之事實，惟否
    認有過失傷害之犯行，辯稱：本件車禍係告訴人駕駛機車在飆車，因機車緊急煞
    車滑倒，碰撞伊小貨車之右前輪致車輪破胎，伊並無過失云云。惟查右開犯罪事
    實，已据告訴人甲○○、乙○○二人分別於警訊及偵審中指訴甚詳，並有道路交
    通事故查報表、驗傷單二紙、及現場照片等件附卷可稽。且依卷附現場圖及兩車
    車損照片顯示，被告小貨車呈右轉狀態停置於肇事路口，告訴人之機車擦撞後現
    場留有刮地痕十一公尺，倒置於福德路右側路旁，另車損照片顯示機車左側踏板
    及左側車頭毀損，小貨車右前車門有刮痕及右前輪破損等情以觀，在在足以証明
    被告駕駛上開小貨車行至交岔路口右轉時，未讓行駛在其右後側而由告訴人所駕
    駛之機車先行，致機車見狀因超速行駛煞車不及而與小貨車擦撞跌倒，可以認定
    。被告所辯要屬卸責之詞，不足採信。按轉彎車應讓直行車先行，道路交通安全
    規則第一０二條第一項第六款前段定有明文。被告駕車自應注意上述道路交通安
    全規定，且依其狀況，又非不能注意，意疏不注意為之，以致肇事，致人受傷，
    被告顯有過失。雖本件車禍告訴人甲○○亦有未減速慢行及疏於注意車前狀況之
    過失，然被告尚不能執此而免其過失責任。再被告過失行為與被害人受傷間，具
    有相當因果關係，其犯行堪以認定。
二、核被告所為，係犯刑法第二百八十四條第一項前段之過失傷害罪。又被告一過失
    行為同時致告訴人甲○○、乙○○二人受傷，應依想像競合犯從一過失傷害罪處
    斷。爰審酌被告過失程度之輕重、告訴人所受傷害程度、本件車禍被害人等與有
    過失、被告肇事後態度及肇事後被告迄今仍未與告訴人達成民事和解等一切情狀
    ，量處如主文所示之刑，並諭知易科罰金之折算標準，以資懲儆。
據上論斷，應依刑事訴訟法第二百九十九條第一項前段、刑法第二百八十四條第一項
前段、第五十五條、第四十一條第一項前段、罰金罰鍰提高標準條例第一條前段、第
二條，判決如主文。
中      華      民      國    九十二    年      五      月     三十     日
                                      台灣台中地方法院交通法庭
                                          法  官    許 金  樹
右正本證明與原本無異。
如不服本判決，應於判決送達後十日內向本院提出上訴狀，上訴於臺灣高等法院臺中
分院(須附繕本)。
                                          書記官
中      華      民      國    九十二    年      五      月     三十     日
附錄論罪科刑實體法條文：
刑法第二百八十四條第一項：
因過失傷害人者，處六月以下有期徒刑、拘役或五百元以下罰金。致重傷者，處一年
以下有期徒刑、拘役或五百元以下罰金。
(罰金部份業經提高十倍為五千元)


司法院資訊處製作；財團法人民間司法改革基金會備份。
